臺灣臺南地方法院刑事判決
111年度易緝字第2號
公  訴  人  臺灣臺南地方檢察署檢察官
被      告  温丞焌（原名溫丞焌）





上列被告因竊盜案件，經檢察官提起公訴（110年度偵字第10400
號、第10982號、第11730號、第13172號、110年度營偵字第1133
號）及移送併辦（110年度偵字第12479號），本院判決如下：
    主  文
温丞焌犯如附表三「罪名與宣告刑」欄所示之罪，各處如附表三
「罪名與宣告刑」欄所示之刑。就不得易科罰金部分，應執行有
期徒刑壹年肆月。
未扣案如附表四所示之物沒收之，於全部或一部不能沒收或不宜
執行沒收時，追徵其價額。
    犯罪事實
一、温丞焌與謝慈龍（業經本院判決確定）因遭地下錢莊逼債，
    竟共同意圖為自己不法之所有，基於攜帶兇器竊盜及毀損他
    人物品之犯意聯絡：
（一）於如附表一所示時間、地點，以如附表一所示方法，共同
　　  竊得如附表一所示之人所管領之如附表一所示之物。
（二）於如附表二所示時間、地點，以如附表二所示方法，破壞蘇義傑所管領之兌幣機之面板及鎖頭，致該等物品喪失防盜之功能後，欲竊取蘇義傑所管領之金錢，惟因觸發警報器後趕緊離去，而未得逞，足以生損害於蘇義傑。
二、案經如附表一、二所示之被害人分別訴由臺南市政府警察局
    永康分局、玉井分局、歸仁分局、新營分局、善化分局報告
    臺灣臺南地方檢察署檢察官偵查起訴及移送併辦。
    理  由
壹、程序事項
    按被告以外之人於審判外之陳述，雖不符刑事訴訟法第159
    條之1至第159條之4之規定，而經當事人於審判程序同意作
    為證據，法院審酌該言詞陳述或書面陳述作成時之情況，認
    為適當者，亦得為證據；當事人、代理人或辯護人於法院調
    查證據時，知有同法第159條第1項不得為證據之情形，而未
    於言詞辯論終結前聲明異議者，視為有前項之同意，同法第
    159條之5定有明文。經查，以下所引用之具有傳聞性質之證
    據資料，被告均不爭執作為證據使用，本院復查無違法不當
    取證或其他瑕疵，因認以之作為證據均屬適當，揆諸前揭規
    定與說明，均具有證據能力。
貳、實體事項
一、上開犯罪事實，業據被告坦承不諱，核與如附表一、二所示
    之被害人、共同被告謝慈龍之陳述相符，並有監視器錄影翻
    拍照片及現場照片附卷可稽，足認被告之自白與事實相符，
    應可採信。本案事證明確，被告犯行均堪認定，應均依法論
    科。
二、論罪科刑
（一）按刑法321條第1項第3款之攜帶兇器竊盜罪，係以行為人
      攜帶兇器為其加重要件，此所謂兇器，其種類並無限制，
      凡客觀上足以對人之生命、身體安全構成威脅，具有危險
      性之兇器均屬之，且祇須行竊時攜帶此種具危險性之兇器
      為已足，並不以攜帶之初有行兇之意圖為必要，亦不以將
      該兇器自他地攜往行竊地為必要（最高法院79年台上字第
      5253號判例、62年台上字第2489號判例意旨參照）。核被
      告就犯罪事實一（一）所為，均係犯刑法第321條第1項第
      3款之攜帶兇器竊盜罪；就犯罪事實一（二）所為，則係
      犯刑法第354條之毀損他人物品罪、刑法第321條第2項、
      第1項第3款之攜帶兇器竊盜未遂罪。檢察官移送併辦部分
      （即犯罪事實一《二》之毀損他人物品部分），與起訴部分
      （即犯罪事實一《二》之加重竊盜部分），具有裁判上一罪
      之想像競合關係，為起訴效力所及，本院自應一併審理。
（二）被告與共同被告謝慈龍就上開犯行，有犯意聯絡及行為分
      擔，為共同正犯。　
（三）被告就犯罪事實一（二）部分，乃於攜帶兇器竊盜過程中
      破壞兌幣機之面板及鎖頭，二者仍有部分合致，屬一行為
      觸犯二罪名之想像競合犯，應從一重之刑法第321條第2項
      、第1項第3款之攜帶兇器竊盜未遂罪處斷。
（四）被告所為上開犯行，犯意各別，行為互異，應予分論併罰
      。
（五）被告前因竊盜案件，經臺灣橋頭地方法院以105年度易字
      第391號判決分別判處有期徒刑5月、5月、7月，前二有期
      徒刑復定執行刑為有期徒刑8月確定，嗣與他案罪刑接續
      執行，甫於108年1月3日假釋付保護管束出監，並於108年
      10月2日保護管束期滿，視為執行完畢等事實，有臺灣高
      等法院被告前案紀錄表附卷可稽，其於有期徒刑執行完畢
      後，5年以內故意再犯本案有期徒刑以上之罪，為累犯，
      應依刑法第47條第1項規定加重其刑。至司法院釋字第775
      號解釋，依解釋文及理由之意旨，係指構成累犯者，不分
      情節，一律加重最低本刑，於不符合刑法第59條所定要件
      之情形下，致生行為人所受之刑罰超過其所應負擔罪責之
      個案，不符罪刑相當原則、比例原則。於此範圍內，在修
      正前，為避免發生上述罪刑不相當之情形，法院就該個案
      應裁量是否加重最低本刑；依此，該解釋係指個案應量處
      最低法定刑、又無法適用刑法第59條在內減輕規定之情形
      ，法院應依此解釋意旨裁量不予加重最低本刑（最高法院
      109年度台上字第518號、第691號判決意旨參照）。查本
      件依被告構成累犯及犯罪之情節，並無上開情事，自仍有
      累犯加重其刑規定之適用，併此敘明。
（六）被告就犯罪事實一（二）部分，雖已著手竊盜行為之實施
      ，惟未生取得財物之結果，其竊盜行為尚屬未遂，爰依刑
      法第25條第2項之規定，減輕其刑。
（七）被告就犯罪事實一（二）部分，有一種刑之加重、一種刑
      之減輕事由，爰依刑法71條第1項規定，先加後減之。
（八）爰審酌被告不思自食其力，反以竊取他人財物之方式，滿
      足自己所需，足徵其法治觀念顯有偏差，且欠缺尊重他人
      財產法益之意識；兼衡其素行（不含前述累犯部分，前有
      因案經法院論罪科刑之紀錄，臺灣高等法院被告前案紀錄
      表在卷可查）、智識程度、家庭及職業狀況（被告自陳：
      未婚，沒有小孩，需要撫養父、母親，職業為工人）、犯
      罪動機（遭地下錢莊逼債）、方法及目的、竊取財物之種
      類及價值、破壞物品之種類及價值、坦承犯行之態度、與
      被害人均無特別關係、迄未與被害人和解、被竊物品均未
      尋獲等一切情狀，分別量處如主文所示之刑，併就6月以
      下有期徒刑部分，諭知易科罰金之折算標準。
（九）按數罪併罰，分別宣告多數有期徒刑者，於各刑中之最長
      期以上，各刑合併之刑期以下，定其刑期，但不得逾30年
      ，刑法第51條第5款定有明文。乃因刑罰之科處，應以行
      為人之責任為基礎，考量人之生命有限，刑罰對被告造成
      之痛苦程度，係以刑度增加而生加乘成效果，而非等比方
      式增加，如以實質累加方式執行，刑責恐將偏重過苛，不
      符現代刑事政策及刑罰之社會功能，故透過定應執行刑程
      式，採限制加重原則，授權法官綜合斟酌被告犯罪行為之
      不法與罪責程度、各罪彼此間之關聯性（例如數罪犯罪時
      間、空間、各行為所侵害法益之專屬性或同一性、數罪對
      法益侵害之加重效應等）、數罪所反應被告人格特性與傾
      向、對被告施以矯正之必要性等，妥適裁量最終具體應實
      現之刑罰，以符罪責相當之要求（最高法院105年度台抗
      字第626號裁定意旨參照）。本院審酌被告就犯罪事實一
      （一）部分，犯罪目的同一、犯罪時間接近，犯罪類型及
      方法相類等情，定其應執行之刑如主文所示。
三、按犯罪所得，屬於犯罪行為人者，沒收之，前二項之沒收，
    於全部或一部不能沒收或不宜執行沒收時，追徵其價額，刑
    法第38條之1第1項前段、第3項，分別定有明文。次按沒收
    係以犯罪為原因而對於物之所有人剝奪其所有權，將其強制
    收歸國有之處分；犯罪所得之沒收、追繳或追徵，在於剝奪
    犯罪行為人之實際犯罪所得（原物或其替代價值利益），使
    其不能坐享犯罪之成果，重在犯罪者所受利得之剝奪，兼具
    刑罰與保安處分之性質，故無利得者自不生剝奪財產權之問
    題。有關共同正犯犯罪所得之沒收、追繳或追徵，本院向採
    之共犯連帶說，惟業經104年度第13次刑事庭會議決議不再
    援用、供參考，而改採應就各人實際分受所得之財物為沒收
    ，追徵亦以其所費失者為限之見解。至於共同正犯各人有無
    犯罪所得，或其犯罪所得之多寡，應由事實審法院綜合卷證
    資料及調查所得認定之（最高法院105年度台上字第1807號
    判決意旨參照）。查未扣案如附表四所示之物，為被告犯本
    案所分得之物，業據被告坦承在卷，核與共同被告謝慈龍之
    陳述相符，爰依上開規定宣告沒收之，於全部或一部不能沒
    收或不宜執行沒收時，追徵其價額。至於扣案之棒球帽、袖
    套、手套、長褲、鞋子等物品，僅為一般之衣物，與本案並
    無直接關係；扣案之車牌則已截斷，無法使用，爰均不宣告
    沒收，併此敘明。
據上論斷，應依刑事訴訟法第299條第1項前段，刑法第321條第1
項第3款、第2項、第354條、第28條、第55條、第47條第1項、第
25條第2項、第41條第1項前段、第51條第5款、第38條之1第1項
、第3項，刑法施行法第1條之1第1項，判決如主文。
本案經檢察官蔡宜玲提起公訴，檢察官吳維仁移送併辦，檢察官
廖舒屏、盧駿道到庭執行職務。
中　　華　　民　　國　　111 　年　　2 　　月　　17　　日
                  刑事第九庭  法  官  李俊彬
以上正本證明與原本無異。
如不服本判決應於收受本判決後20日內向本院提出上訴書狀，並
應敘述具體理由。其未敘述上訴理由者，應於上訴期間屆滿後20
日內向本院補提理由書狀（均須按他造當事人之人數附繕本）「
切勿逕送上級法院」。 
　　　　　　　　　　　　　　　書記官  李俊宏
中　　華　　民　　國　　111 　年　　2 　　月　　17　　日
附錄本案論罪科刑法條：
中華民國刑法第321條
犯前條第一項、第二項之罪而有下列情形之一者，處六月以上五
年以下有期徒刑，得併科五十萬元以下罰金：
一、侵入住宅或有人居住之建築物、船艦或隱匿其內而犯之。
二、毀越門窗、牆垣或其他安全設備而犯之。
三、攜帶兇器而犯之。
四、結夥三人以上而犯之。
五、乘火災、水災或其他災害之際而犯之。
六、在車站、港埠、航空站或其他供水、陸、空公眾運輸之舟、
    車、航空機內而犯之。
前項之未遂犯罰之。
刑法第354條
毀棄、損壞前二條以外之他人之物或致令不堪用，足以生損害於
公眾或他人者，處二年以下有期徒刑、拘役或一萬五千元以下罰
金。 
附表一
編號 時間  （民國） 地點 被害人 方法 1 110年4月26日4時51分許 臺南市○○區○○路000號之娃娃聯萌夾娃娃機店 王珂玟  共同持客觀上足以對人之生命、身體、安全構成威脅，具有危險性之鐵撬1支，撬開王珂玟所管領之兌幣機後，再以徒手拿取之方式，竊取其內之現金新臺幣（下同）2萬元得逞。 2 110年4月28日2時20分許 臺南市○○區○○路00號之夾娃娃機店 黃琮勝 共同持客觀上足以對人之生命、身體、安全構成威脅，具有危險性之鐵撬1支，撬開黃琮勝所管領之兌幣機、夾娃娃機後，再以徒手拿取之方式，竊取其內之現金1萬元、手電筒8支得逞。  3 110年4月29日1時8分許 臺南市○○區○○○路0段00號之夾娃娃機店 黃益昌 共同持客觀上足以對人之生命、身體、安全構成威脅，具有危險性之鐵撬1支，撬開黃益昌所管領之兌幣機後，再以徒手拿取之方式，竊取其內之現金2萬元得逞。  4 110年4月29日1時19分許 臺南市○○區○○○路0段000巷0號之星旭娃娃店 謝汯潣 共同持客觀上足以對人之生命、身體、安全構成威脅，具有危險性之鐵撬1支，撬開謝汯潣所管領之兌幣機後，再以徒手拿取之方式，竊取其內之現金2萬元得逞。  5 110年5月2日0時31分許 臺南市○○區○○路000號之夾娃娃機店 廖宏家 共同持客觀上足以對人之生命、身體、安全構成威脅，具有危險性之鐵撬1支，撬開廖宏家所管領之兌幣機及夾娃娃機後，再以徒手拿取之方式，竊取其內之現金1萬元、包包5個得逞。 
附表二
  時間 （民國） 地點 被害人 方式 110年4月30日3時 28分許 臺南市○○區○○路00號之夾娃娃機店 蘇義傑 共同持客觀上足以對人之生命、身體、安全構成威脅，具有危險性之鐵撬1支，撬開蘇義傑所管領之兌幣機，欲竊取其內之現金。 
附表三
編號     犯罪事實           罪名與宣告刑  1 犯罪事實一（一）之附表一編號1 温丞焌共同犯攜帶兇器竊盜罪，累犯，處有期徒刑捌月。  2 犯罪事實一（一） 之附表一編號2 温丞焌共同犯攜帶兇器竊盜罪，累犯，處有期徒刑捌月。  3 犯罪事實一（一） 之附表一編號3 温丞焌共同犯攜帶兇器竊盜罪，累犯，處有期徒刑捌月。  4 犯罪事實一（一） 之附表一編號4 温丞焌共同犯攜帶兇器竊盜罪，累犯，處有期徒刑捌月。  5 犯罪事實一（一） 之附表一編號5 温丞焌共同犯攜帶兇器竊盜罪，累犯，處有期徒刑捌月。  6 犯罪事實一（二）  温丞焌共同犯攜帶兇器竊盜未遂罪，累犯，處有期徒刑伍月，如易科罰金，以新臺幣壹仟元折算壹日。 
附表四
編號        物品          關聯事實  1 現金1萬元 犯罪事實一（一）之附表一編號1  2 現金5千元、手電筒8支 犯罪事實一（一）之附表一編號2  3 現金1萬元 犯罪事實一（一）之附表一編號3  4 現金1萬元 犯罪事實一（一）之附表一編號4  5 現金5千元、包包5個 犯罪事實一（一）之附表一編號5